臺灣高雄地方法院刑事判決　　　　　　　　　　　　　九十年度易字第四七一六號
　　公　訴　人　臺灣高雄地方法院檢察署檢察官
　　被　　　告　丙○○
右列被告因竊盜案件，經檢察官提起公訴（九十年度偵字第二一四一二號），本院判
決如左：
    主  文
丙○○竊盜，累犯，處有期徒刑肆月，如易科罰金，以參佰元折算壹日。
    事  實
一、丙○○曾於民國八十六年間因加重竊盜案件，經本院以八十六年度易字第七０九
    九號判處有期徒刑九月確定，甫於八十七年十月三十日執行完畢，詎丙○○仍不
    知悔改，於九十年十一月八日上午八時許，在高雄縣永安鄉興達發電廠沿海附近
    河道蚵棚內，見甲○○所養殖之蚵田，竟意圖為自己不法之所有，將位於蚵田內
    蚵架上之蚵模拿下，並將蚵模放在該處亦為甲○○所有之三簍塑膠簍內，連同塑
    膠簍一同加以竊取，再置放於乙○位於附近之漁塭工寮內，後經甲○○報警，於
    同月十一日會同警方，於乙○之工寮內，當場查獲。
二、案經甲○○訴請高雄縣警察局湖內分局報請臺灣高雄地方法院檢察署檢察官偵查
    起訴。
    理  由
一、訊據被告丙○○固不否認警方於乙○之漁塭內所查獲之五簍蚵模，係伊置於該漁
    塭內，惟否認有竊盜之犯行，辯稱：該蚵模係伊於公海上所撿拾，漁簍亦係撿海
    上漂流的云云。經查：(1)關於在證人乙○之漁塭內所查獲之蚵模五簍，係被告所
    放置等情，業據被告供陳在卷，核與證人乙○所證相符（見本院九十一年一月三
    十日訊問筆錄），是此部份事實堪可認定。(2)又被告置放於證人乙○漁塭內之蚵
    模之來源，證人乙○前於警訊時證稱：「我問丙○○說怎麼有蚵模，丙○○說人
    家拿的要吃的，後來我繼續巡漁塭。」（見九十年十月十一日警訊筆錄），後於
    本院調查時則證稱：「我去巡，看到被告，他說是他的，是在海裡摸的。」（見
    本院九十年一月三十日訊問筆錄），是證人乙○對於係如何聽被告說明取得蚵模
    之情形，先後證述並不一致，而就此並不足為被告有利或不利之認定。惟告訴人
    甲○○所遺失之蚵模，依告訴人於警、偵訊及本院調查時指稱：「我是十月七日
    到海裡吊蚵模，十月八日就發現東西不見了，那些東西都是一捧一捧的。」「因
    我至附近尋找，在我朋友乙○的漁塭旁發現我失竊的蚵模五簍。」「我在發現遺
    失後，就有到漁塭找，就發現我的蚵仔有五簍在漁塭，我的漁簍和別人不同顏色
    ，蚵仔還留我所綁上的繩子，所以我認的出來。」「他所偷的三簍蚵仔分為五簍
    ，五個簍子都是我的。」（見九十年十月十一日警訊筆錄、九十年十二月五日偵
    訊筆錄、本院九十一年一月九日訊問筆錄）是告訴人所有之漁簍因與他人不同顏
    色而得以辨認，且其在證人乙○漁塭內所發現之蚵模，係裝在其所有之漁簍內，
    且蚵模上尚綁有繩子。至被告撿拾蚵模之方式，依被告所陳，係一顆一顆撿拾，
    未有繩子綁住（見本院九十一年二月二十二日審判筆錄）。從而，比對被告撿拾
    蚵模之方式及被害人發現蚵模之情況，若置於證人乙○漁塭內之蚵模，係被告於
    海上一顆一顆的撿拾他人養殖而掉落海中之蚵模，其上應不致會有他人所綁而懸
    吊於蚵架之繩子才是，惟現該蚵模上卻綁有繩子，又放於告訴人所有之漁簍中，
    是被告所辯，應係事後卸責之詞，尚不足採，此外，復有贓物認領保管收據一紙
    足資佐證，故本案事證明確，被告犯行洵堪認定。
二、核被告所為，係犯刑法第三百二十條第一項之普通竊盜罪。又被告於八十六年間
    因犯加重竊盜罪，經本院判處有期徒刑九月確定，甫於八十七年十月三十日執行
    完畢之事實，有台灣高等法院被告全國前案紀錄表可考，其於上開刑執行完畢後
    五年以內再犯有期徒刑以上之本罪，為累犯，應依法加重其刑。爰審酌被告不思
    以正途賺取所需之物，竟見被害人所有之蚵模置於蚵架無人看管之際，心起貪念
    行竊，惟念其犯後態度尚可，及該蚵模約值一千餘元，被害人所受之損害等一切
    情狀，量處如主文所示之刑，並諭知易科罰金之折算標準。
據上論斷，應依刑事訴訟法第二百九十九條第一項前段，刑法第三百二十條第一項、
第四十七條、第四十一條第一項，罰金罰鍰提高標準條例第一條前段、第二條，判決
如主文。
中      華      民      國      九十一      年    三    月      八      日
                                  臺灣高雄地方法院刑事第四庭
                                      法  官  楊  國  祥
右正本證明與原本無異。
如不服本判決，應於判決送達後十日內，向本院提出上訴狀。
                                      書記官  陳  怡  真
中    華    民    國    九十一    年       三      月        八        日
附錄論罪法條
中華民國刑法第三百二十條
意圖為自己或第三人不法之所有，而竊取他人之動產者，為竊盜罪，處五
年以下有期徒刑、拘役或五百元以下罰金。
